臺灣臺中地方法院刑事判決　　　　　　　99年度易字第4004號
公　訴　人　臺灣臺中地方法院檢察署檢察官
被　　　告　盧春平
上列被告因竊盜案件，經檢察官提起公訴（99年度偵字第27888
號），本院判決如下：
    主  文
盧春平犯攜帶兇器竊盜罪，累犯，處有期徒刑柒月，扣案之T字
型起子、機車鑰匙各壹支均沒收；又犯攜帶兇器、毀壞門扇竊盜
罪，累犯，處有期徒刑玖月，扣案之T字型起子壹支沒收。應執
行有期徒刑壹年貳月，扣案之T字型起子、機車鑰匙各壹支均沒
收。
    事  實
一、盧春平前因竊盜、偽造文書、施用第一級毒品、施用第二級
    毒品、偽造有價證券等案件，分別經法院判處有期徒刑1年4
    月、6月、7月、5月、3年2月，並定應執行有期徒刑5年9月
    ，經減刑後定應執行有期徒刑4年4月確定，而於民國98年1
    月21日縮刑假釋期滿未經撤銷，視為執行完畢。詎猶不知悔
    改，復意圖為自己不法之所有，先後為下列犯行：
  (一)盧春平於99年12月5日14時至15時間某時，隨身攜帶客觀上
    足供作兇器使用之T字型起子1支，至臺中市○○區○○路
    125號前，並持自備之機車鑰匙1支，啟動並竊取陳碧珍停放
    該處之車牌號碼OBX-127號重型機車（下稱系爭機車）。得
    手後，即供己代步之用。
  (二)盧春平復於99年12月5日15時許，騎乘系爭機車，至西屯區
    ○○路○段139之7號，以其隨身攜帶且客觀上足供作兇器使
    用之T字型起子1支，破壞該處房屋1樓之鋁門門鎖後進入（
    侵入住居部分，未據告訴），並持該T字型起子破壞、開啟
    屋內1樓之收銀臺，竊取其內放置之新臺幣（下同）1000元
    現金。得手後，盧春平正要離去之際，為屋主劉文龍之女劉
    雅琪、劉伊菁發現，便加以追緝及報警處理。盧春平遂將系
    爭機車丟棄在該處，並即快步逃離。嗣於同日15時50分許，
    為警在福雅路141號前，將盧春平逮捕，並扣得前揭T字型起
    子及機車鑰匙各1支、現金1000元（已發還），始循線查獲
    上情。
二、案經劉伊菁訴由臺中市警察局第六分局報告臺灣臺中地方法
    院檢察署檢察官偵查起訴。
    理  由
壹、程序部分：
一、按除簡式審判程序、簡易程序及第376條第1款、第2款所列
    之罪之案件外，第一審應行合議審判，刑事訴訟法第284條
    之1定有明文；次按刑法第321條之竊盜罪，亦為刑事訴訟法
    第376條第1款所明定之罪。
二、查本件被告涉犯刑法第321條第1項第2、3款之竊盜罪，依上
    開規定，自毋庸行合議審判，合先敘明。
貳、實體部分：
一、證據能力部分：
  (一)按被告以外之人於審判外之言詞或書面陳述，除法律有規定
    者外，不得作為證據；被告以外之人於審判中有下列情形之
    一，其於檢察事務官、司法警察官或司法警察調查中所為之
    陳述，經證明具有可信之特別情況，且為證明犯罪事實之存
    否所必要者，得為證據：一、死亡者。二、身心障礙致記憶
    喪失或無法陳述者。三、滯留國外或所在不明而無法傳喚或
    傳喚不到者。四、到庭後無正當理由拒絕陳述者；該言詞或
    書面陳述，雖不符刑事訴訟法第159條之1至第159條之4之規
    定，而經當事人於審判程序同意作為證據，法院審酌該言詞
    陳述或書面陳述作成時之情況，認為適當者，亦得為證據；
    當事人、代理人或辯護人於法院調查證據時，知有第159條
    第1項不得為證據之情形，而未於言詞辯論終結前聲明異議
    者，視為有前項之同意，刑事訴訟法第159條第1項、第159
    條之3、第159條之5分別定有明文。核其立法理由在於傳聞
    證據未經當事人之反對詰問予以核實，乃排斥其證據能力。
    惟當事人如放棄對原供述人之反對詰問權，於審判程序表示
    同意該等傳聞證據可作為證據，此時，法院除認該傳聞證據
    欠缺適當性外，自可承認其證據能力。又當事人、代理人或
    辯護人於調查證據時，知有刑事訴訟法第159條第1項不得為
    證據之情形，卻表示「對於證據調查無異議」、「沒有意見
    」等意思，而未於言詞辯論終結前聲明異議者，應視為已有
    將該等傳聞證據採為證據之同意（參見最高法院94年度臺上
    字第2976號判決意旨）。
  (二)本件檢察官、被告於審判期日，對本案之全部證據之證據能
    力均不爭執，復於審判期日就本院提示之證據於言詞辯論終
    結前，均未就所調查之證據主張有刑事訴訟法第159條不得
    為證據之情形，且均表示無意見，本院審酌該等證據作成時
    ，亦無不適當之處，是參考上開最高法院判決要旨，應視為
    已有將該等傳聞之證據採為證據之同意，本案經調查之證據
    均有證據能力。
二、認定犯罪事實所根據的證據及理由：
  (一)被告盧春平於本院審理中坦白承認確有於上開時、地攜帶其
    所有供犯罪使用之T字型起子、機車鑰匙各1支，竊取陳碧珍
    所有之機車及破壞門鎖侵入被害人劉文龍住處著手行竊之事
    實，核與被害人陳碧珍及劉文龍、劉雅琪、劉伊菁之證述情
    節相符，被告自白與事實相符，應堪採信。
  (二)復有被告所有供犯罪使用之T字型起子、機車鑰匙各1支扣案
    可佐，並有臺中市警察局第六分局扣押筆錄、扣押物品目錄
    表各1份、查獲物品、贓物認領保管單2份及現場與扣案物照
    片6幀附卷可稽。
  (三)本件事證明確，被告犯行洵堪認定。
三、論罪科刑的理由：
  (一)按行為後法律有變更者，適用行為時之法律。但行為後之法
    律有利於行為人者，適用最有利於行為人之法律，刑法第2
    條第1項定有明文。查被告行為後，刑法第321條業於100年1
    月26日經總統以華總一義字第10000015561號令修正公布，
    並於同年月28日生效施行，玆比較新舊法如下：按修正後刑
    法第321條規定：「犯竊盜罪而有下列情形之一者，處6月以
    上、5年以下有期徒刑，得併科新臺幣10萬元以下罰金……
    」；而修正前刑法第321條規定：「犯竊盜罪而有左列情形
    之一者，處6月以上、5年以下有期徒刑……」，修正前刑法
    第321條之科刑範圍應為6月以上、5年以下有期徒刑，而修
    正後之刑法第321條，其科刑範圍為6月以上、5年以下有期
    徒刑，得併科新臺幣10萬元以下罰金，經比較新舊法後，以
    修正前之規定對被告較為有利，是依刑法第2條第1項之「從
    舊從輕」原則，本案自應適用修正前刑法第321條之規定予
    以論處。查被告盧春平所攜以行竊之T字型起子，為金屬材
    質，質地堅硬，且有尖端，客觀上足以為殺傷人之生命、身
    體之器械，要係具有危險性之兇器無誤。核被告如事實一(一)
    所為，係犯修正前刑法第321條第1項第3款之竊盜罪；如事
    實一(二)所為，係犯修正前刑法第321條第1項第2、3款之竊盜
    罪。
  (二)被告前受如事實欄所載刑之宣告及執行完畢，此有臺灣高等
    法院被告前案紀錄表及臺灣臺中地方法院檢察署刑案資料查
    註紀錄表在卷足憑，其前受有期徒刑執行完畢，於5年內再
    故意犯本件最重本刑為有期徒刑以上之罪，為累犯，應依刑
    法第47條第1項之規定加重其刑，並先加後減之。
  (三)被告所犯上開2罪，犯意各別，行為互殊，應分論併罰之。
  (四)檢察官雖具體請求判處被告有期徒刑2年之刑度，然本院審
    酌被告犯罪之動機、目的、手段，前有多次犯罪前科，素行
    不良，仍不知警惕，不思以正當途徑獲取金錢，隨身攜帶兇
    器先竊取他人之機車，復騎乘竊得之機車，破壞門鎖侵入他
    人住處行竊，顯有預謀逃避檢警追緝，對社會治安危害重大
    ，行為實值非難，自不可取，惟犯罪後尚能坦承犯行，犯罪
    後態度良好，尚知悔改等一切情狀，認檢察官之求刑尚屬過
    重，爰分別量處如主文所示之刑，並定其應執行之刑。
  (五)扣案之T字型起子、機車鑰匙各1支，係供犯罪所用之物，且
    為被告所有，業經被告供明在卷可按，爰依刑法第38條第1
    項第2款併予宣告沒收。
四、適用法律依據：
  (一)刑事訴訟法第284條之1、第299條第1項前段。
  (二)刑法第2條第1項前段、第47條第1項、第51條第5款、第38條
    第1項第2款。
  (三)修正前刑法第321條第1項第2款、第3款。
  (四)刑法施行法第1條之1。
本案經檢察官吳昆璋到庭執行職務。
中    華    民    國   100    年    1     月    28    日
                   刑事第十七庭  法  官  洪挺梧
以上正本證明與原本無異。
如不服本判決應於收受送達後10日內向本院提出上訴書狀，並應
敘述具體理由；其未敘述上訴理由者，應於上訴期間屆滿後20日
內向本院補提理由書（均須按他造當事人之人數附繕本）「切勿
逕送上級法院」。
                                 書記官  劉雅玲
中    華    民    國   100    年    1     月    28    日

附錄本判決論罪科刑法條：
修正前中華民國刑法第321條
（加重竊盜罪）
犯竊盜罪而有左列情形之一者，處6月以上、5年以下有期徒刑：
一  於夜間侵入住宅或有人居住之建築物、船艦或隱匿其內而犯
    之者。
二  毀越門扇、牆垣或其他安全設備而犯之者。
三  攜帶兇器而犯之者。
四  結夥三人以上而犯之者。
五  乘火災、水災或其他災害之際而犯之者。
六  在車站或埠頭而犯之者。
前項之未遂犯罰之。